臺灣高雄地方法院民事判決　　　　　　　96年度訴字第1451號
原　　　告　甲○○
被　　　告　乙○○
當事人間請求履行協議事件，本院於民國96年7月18日言詞辯論
終結，判決如下：
  主  文
被告應給付原告新台幣壹佰伍拾萬肆仟元，暨自民國九十六年四
月十一日起至清償日止，按年息百分之五計算之利息。
訴訟費用由被告負擔。
  事實及理由
一、按訴狀送達後，原告不得將原訴變更或追加他訴。但擴張或
    減縮應受判決事項之聲明者。不在此限。民事訴訟法第255
    條第1 項第3 款定有明文。本件原告原起訴請求被告應給付
    原告新臺幣（下同）1,440,000 元，然於本院言詞辯論時擴
    張聲明為被告應給付原告1,504,000 元，屬擴張應受判決事
    項，且為被告所不爭執，核應准許。
二、原告主張：兩造原為夫妻，後因故離婚，並約定兩造所生之
    女由原告扶養，被告應於每月25日給付原告8,000 元，直至
    女兒成年為止，如有一期未付，視為全部到期，而被告自離
    婚後迄今均未給付，爰依離婚協議契約之法律關係，提起本
    訴，並聲明：(一)被告應給付原告1,504,000 元，及自支付命
    令送達翌日起至清償日止，按年息百分之5計 算之利息。(二)
    訴訟費用由被告負擔。
三、被告則以：對於離婚後均未給付及應給付之金額並無意見，
    惟因小孩本係共同扶養，且均是被告父母在帶，原告均與被
    告之父母同住，自不需支付這麼多錢，且目前經濟亦不佳等
    語，並請求：
    (一)駁回原告之訴。(二)訴訟費用由原告負擔。
四、兩造不爭執事項：
    兩造於離婚時簽有離婚協議書，載明被告應每月給付原告8,
    000 元，如有一期未付，未到期部分視為全部到期，而被告
    自簽離婚協議書起至今，均未曾給付。此有離婚協議書可參
    。
五、本件兩造爭執之事項為原告請求扶養費有無理由？得否因原
    告未親自帶小孩而有不同？金額是否過高？本院分述判斷意
    見如下：
（一）本件原告係依離婚協議書第1 條請求被告給付子女扶養費
      ，經查：離婚協議書第1 條係約定「婚生女吳瀠鋅由男女
      雙方共同監護，但交付女方扶養，女方扶養期間男方願按
      月支付女方新台幣捌仟元正，支付期限至女兒成年為止，
      支付方式每月之25日前將金額直接匯入中國信託商業銀行
      高雄分行帳號，戶名甲○○，一次遲延或未給付，未到期
      部分視為全部到期」，而本件被告自簽署離婚協議書後未
      曾給付等情，亦均為被告所自認，則協議書中所約定之扶
      養費應視為全部到期。
（二）又兩造之女吳瀠鋅為91年8 月13日生，有戶籍資料查詢結
      果單附卷可憑（見本院卷第20頁），自兩造協議離婚書簽
      署之95年12月29日翌月25日即96年1 月起，每月8 千元，
      共計為188 個月，合計為1,504,000 元。
（三）雖被告另辯稱，原告與被告之父母同住，未自行照顧，且
      女兒應共同扶養，原告請求過高等語置辯，然兩造既係自
      行協議，約定扶養金額，則理應就雙方經濟能力，子女之
      日常支出為全盤考量，況兩造之婚生女尚屬幼童，原告縱
      因工作之故需委由他人照顧，然幼兒之照護支出，以今日
      現金物價，顯已逾被告所應支付之每月扶養費8 千元，兩
      造協議之扶養費金額應認為合理，故被告所辯均不足採信
      ，亦非能憑此而認得減輕其扶養金額。從而，原告依離婚
      協議書第1 條之約定，請求被告依約應一次給付女兒扶養
      費予原告，並無不合。
六、綜上所述，被告依約應自96年1 月25日起，按月給付8 千元
    予原告，然被告迄今均未曾給付，從而，原告依兩造所定離
    婚協議書第1 條之約定，視為全部到期，是其請求被告給付
    1,504,000 元，及自支付命令狀繕本送達翌日即96年4 月11
    日起至清償日止，按年息百分之5 計算之利息，即屬有據，
    應予准許。
七、據上論結：原告之訴為有理由，並依民事訴訟法第78條，判
    決如主文。
中　　華　　民　　國　　96　　年　　7 　　月　　31　　日
                  民事第一庭法　官　陳嘉惠
正本係照原本作成。
如不服本判決，應於送達後20日內，向本院提出上訴狀並表明上
訴理由，如於本判決送達前提起上訴者，應於判決送達後10日內
補提上訴理由書（須附繕本）。
中　　華　　民　　國　　96　　年　　7 　　月　　31　　日
                            書記官　洪婉琪
